【裁判字號】    92,毒抗,9
【裁判日期】    920321
【裁判案由】    聲請強制戒治
【裁判全文】
臺灣高等法院花蓮分院刑事裁定                        九十二年度毒抗字第九號
    抗告人即
    被    告  甲○○
右抗告人因聲請強制戒治案件，不服台灣花蓮地方法院中華民國九十二年二月二十七
日裁定 (九十二年度毒聲字第九四號)，提起抗告，本院裁定如左：
    主  文
抗告駁回。
    理  由
一、按施用毒品者，於裁定送觀察、勒戒後，有繼續施用毒品之傾向者，由法院裁定
    令入戒治處所施以強制戒治，其期間為一年。毒品危害防制條例第二十條第二項
    定有明文。本件抗告人因施用第一、二級毒品，經原審裁定將其送觀察、勒戒後
    ，經台灣花蓮看守所附設勒戒處所認有繼續施用毒品之傾向，有該看守所九十二
    年二月十四日花所總字第０九二００００二七九號函及所附九十二年二月十三日
    「有無繼續施用毒品傾向證明書」各一份在卷可稽，足見抗告人確有繼續施用毒
    品之傾向。原審因而裁定抗告人令入戒治處所，施以強制戒治一年，核無不合。
二、抗告意旨略以：抗告人於九十二年一月二十七日執行觀察勒戒，於九十二年二月
    二十五日期滿未獲得釋放，逾期執行，臺灣花蓮地方法院九十二年二月二十七日
    竟裁定強制戒治，裁定於九十二年三月五日送達於抗告人，顯逾期執行；另僅依
    據勒戒所中醫師之評估、臆測，就認定抗告人有繼續施用毒品之傾向，進而裁定
    施以強制戒治一年等語。
三、按犯第十條之罪者，經檢察官應先將被告送勒戒處所觀察勒戒，其期間不得逾一
    月；有繼續施用毒品傾向者，於勒戒處所依法院裁定移送戒治處所施以強制戒治
    前，應繼續收容，其收容期間，計入戒治期間，毒品危害防制條例第二十條第一
    項、觀察勒戒處分執行條例第八條第二項後段分別定有明文。經查：本件抗告人
    係於九十二年一月二十七日執行觀察勒戒，迄九十二年二月二十六日始期滿，而
    檢察官係於九十二年二月二十四日向原審聲請強制戒治，於法並無不合，則抗告
    人自九十二年二月二十七日之收容期間，依法即計算至強制戒治期間自明；另查
    ：有無繼續施用毒品傾向之評估標準，並非完全以受勒戒人勒戒後之結果為準，
    勒戒前之各種情況，仍應作為評估之依據。本件抗告人經看守所附設之勒戒處所
    評分結果，除人格特質得分三十二分、臨床徵候得分四十分、環境相關因素得分
    ０分，合計七十二分，依規定已屬有繼續施用毒品之傾向以外；評分者並具體指
    出抗告人有（一）三項毒品前科記錄、（二）多重藥物使用、（三）、使用期間
    超過一年，須進一部治療，乃判定抗告人有繼續施用毒品之傾向，依上開說明，
    亦無不合。抗告人執前詞，指摘原裁定不當，求予撤銷，為無理由，應予駁回。
據上論斷，應依刑事訴訟法第四百十二條裁定如主文。
中        華        民      國      九十二      年    三   月   二十一  日
                                  審判長法官  謝  志  揚
                                        法官  莊  謙  崇
                                        法官  陳  淑  媛
右正本證明與原本無異。
本件不得再抗告。
                                      書記官  邱  廣  譽
中        華        民      國      九十二      年    三   月   二十一  日


司法院資訊處製作；財團法人民間司法改革基金會備份。
